臺灣橋頭地方法院民事判決
111年度岡簡字第83號
原      告  孫國芳  
訴訟代理人  呂郁斌律師
被      告  妍禾億空間設計有限公司

法定代理人  張馨丰  
上列當事人間第三人異議之訴事件，本院於民國111年8月25日言
詞辯論終結，判決如下：
　　主　　文
原告之訴駁回。
訴訟費用由原告負擔。
　　事實及理由
一、原告主張：如附表編號1至5所示之動產（下稱系爭動產），
    由被告持臺灣臺中地方法院（下稱臺中地院）110年度司促
    字第32959號支付命令為執行名義（下稱系爭執行名義），
    對訴外人博德生醫科技股份有限公司（下稱博德公司）聲請
    強制執行，經本院以111年度司執字第4028號清償債務事件
    ，前往博德公司位於高雄市○○區○路000號2樓廠房（下稱系
    爭廠房）執行扣押在案。惟系爭動產為原告所有，所以放置
    在系爭廠房，係因原告與博德公司於109年10月間達成協議
    ，由原告負責工廠開辦、機械設備、原料，人事開銷，借用
    博德公司名義生產，博德公司則由生產之口罩中，按片向原
    告抽取一定比例之傭金。是系爭動產為原告所有，並非博德
    公司所有，伊自有排除強制執行之權利，爰依法提起第三人
    異議之訴等語，並聲明：本院111年度司執字第4028號強制
    執行事件，就原告所有之系爭動產所為之強制執行程序，應
    予以撤銷。
二、被告則以：原告主張並非實在，與博德公司簽定契約時，都
    是由原告出面，以博德公司名義簽約。且從原告提出之採購
    發票，不足以認定系爭動產為原告所有。是原告訴請撤銷本
    院對系爭動產所為之查封程序，顯無理由等語，資為抗辯。
    並聲明：駁回原告之訴。
三、本院之判斷：
　㈠被告於111年間持系爭執行名義，對訴外人博德公司聲請強制
    執行，經本院以111年度司執字第4028號清償債務事件，前
    往博德公司系爭廠房，扣押系爭動產等情，為兩造所不爭執
    ，且經本院依職權調取本院111年度司執字第4028號卷宗核
    閱屬實，應堪信為真實。
  ㈡按當事人主張有利於己之事實者，就其事實有舉證之責任，
    民事訴訟法第277條前段定有明文。次按第三人就執行標的
    物有足以排除強制執行之權利者，得於強制執行程序終結前
    ，向執行法院對債權人提起異議之訴，強制執行法第15條亦
    有明定。故提起第三人異議之訴之原告，既係主張其對於執
    行標的物有足以排除強制執行之權利，自應由其就該足以排
    除強制執行之權利存在負舉證之責。本件原告主張遭被告聲
    請查封之系爭動產為其所有，並非債務人博德公司所有，惟
    經被告所否認，並以前開情詞置辯，依據上開說明，自應由
    原告就其主張之事實，負舉證責任。經查，原告就其主張之
    事實，雖提出進口報單、銷貨單、發票、中華電信繳費通知
    等為證（見本院卷第15頁、第23頁、第25頁、第89-152頁、
    第165-217頁），惟附表所示設備之進口報單之納稅義務人
    ，及原告所檢附發票之買受人，多均係博德公司。參以原告
    主張本件係由原告負責工廠開辦、機械設備、原料，人事開
    銷，借用博德公司名義生產，本件與被告間之裝潢款項，大
    部分均由原告替博德公司墊付，僅剩33萬尚未付清之情（見
    本院卷85頁、161頁），再佐以被告於本院言詞辯論中稱：
    與博德公司簽定契約時，都是由原告出面，以博德公司名義
    簽約等語（見本院卷第153頁），堪認原告均係以博德公司
    實際負責人之地位，以博德公司名義對外為法律行為。而依
    原告主張，其以博德公司名義為法律行為，係經博德公司同
    意，故原告以博德公司名義對外所為之法律行為，對第三人
    及博德公司均生效力。準此，原告以博德公司名義購買之系
    爭不動產，自難謂非博德公司所有。
　㈢至原告請求傳喚博德公司負責人到場以釐清與原告之關係，
    惟依原告主張，已足認原告以博德公司名義，對外所為之法
    律行為，均生效力。本院因認並無傳訊之必要，附此敘明。
　㈣從而，原告主張系爭動產為原告所有等情，尚屬無據，即無
    排除強制執行之權利，則原告據以提起本件第三人異議之訴
    ，為無理由，應予駁回。
四、本件事證已臻明確，兩造其餘攻擊防禦方法及舉證，核與本
    件判決結果無影響，爰不一一加以論列，附此敘明。
五、據上論結，原告之訴為無理由，依民事訴訟法436條第2項、
    第78條，判決如主文。
中　　華　　民　　國　　111 　年　　9 　　月　　8 　　日
                  岡山簡易庭  法    官  林揚奇 
以上正本係照原本作成。
如不服本判決，應於送達後20日內，向本院提出上訴狀並表明上
訴理由，如於本判決宣示後送達前提起上訴者，應於判決送達後
20日內補提上訴理由書（須附繕本）。
中　　華　　民　　國　　111 　年　　9 　　月　　8 　　日
                              書 記 官  陳麗如

附表：
編號 物品名稱  數量   物品所在地 備註 1 平面口罩機- 打片機 1台 高雄市○○區 ○路000號2樓 星嘉 2 平面口罩機- 焊耳機 1台 同上 星嘉 3 平面口罩機- 包裝機 1台 同上 星嘉 4 糾偏機 3台 同上 ARISE 5 四軸料架機 1台 同上  6 空氣浴塵室 1台  AIESHOWER